臺灣臺北地方法院簡易民事判決
110年度店簡字第1779號
原      告  陳天賜  
被      告  陳榮華  
            陳榮宗  

上列當事人間侵權行為損害賠償事件，於民國111年3月9日言詞
辯論終結，本院判決如下：
　　主    文
原告之訴及其假執行之聲請均駁回。
訴訟費用由原告負擔。
    事實及理由
一、原告主張：
(一)被告二人與原告為堂兄弟，被告陳榮華與原告於民國108年9
    月1日16時40分許，在新北市坪林區坪雙路1段6.5公里產業
    道路岔口因通行問題產生爭執，被告陳榮華遂對原告稱：「
    不許動，我今天就是要來這裡堵你，今天要好好修理你，打
    死你，有種不要跑！」，且自機車置物箱抽出柴刀，原告遂
    駕車至距離300公尺處家人採茶地點，被告陳榮華亦隨即到
    達同處，在場之訴外人陳榮富見狀，即徒手揮拳毆打被告陳
    榮華，並與原告一同與被告陳榮華拉扯，被告陳榮華則徒手
    毆打原告之眼睛、手臂，並呼喊被告陳榮宗前來，被告陳榮
    宗聽聞後到場，即徒手毆打原告背後並以腳踢踹，又以不詳
    物品刺傷原告左臀，原告遭傷害後，與訴外人陳榮富一同將
    被告陳榮華推倒壓制在地，被告陳榮華則以齒咬原告左手食
    指，並以右手自原告後頸繞至原告右肩，以繩子勒住原告脖
    子，致原告受有頭部鈍傷、頸部擦傷、雙側膝部、雙肘部、
    背部、右手擦傷、左臀、左手食指開放傷口、胸部挫傷、右
    上拉傷、右眼眶部挫傷及擦傷等傷害。嗣被告陳榮華要離開
    現場時，搥打原告父親即訴外人陳清國所有、停放該處之車
    牌號碼000-0000號小貨車(下稱系爭車輛)車頭引擎蓋處，使
    該處凹陷而毀損。爰依民法第184 條第1 項前段、第184條
    第2項本文、第193條第1項、第195條第1項之規定，請
　　求被告二人連帶賠償原告下列款項：
　1.醫療費用新臺幣(下同)6萬1850元。
　2.交通費用2萬1695元。
　3.農作物損失8萬2500元：
　　原告因受傷耽誤已採收待烘焙茶青約220台斤，而4台斤茶青
    等於1台斤茶葉，1台斤茶葉價值1500元，損失共計8 萬2500
　　元(計算式：220台斤÷4×1500元＝8萬2500元)。
　4.車輛修繕費用1萬1000元：
　　系爭車輛為訴外人陳清國所有，但事實上是由原告使用，原
    告有善盡保護之責。被告陳榮華蓄意毀損，其自應賠償系爭
    車輛修繕費用。
　5.精神慰撫金30萬元：
　　原告因被告二人上開傷害行為傷及背部、腰部內外，以及骨
    架與神經，因而留有後遺症，且導致原告需仰賴藥物使能睡
　　眠，自得請求精神上損害賠償。
　　並聲明：被告應連帶給付原告47萬7045元(計算式：6萬1850
    元＋2 萬1695元＋8 萬2500元＋1萬1000元＋30萬元＝47萬7045元
    )，及自起訴狀繕本送達翌日起至清償日止，按年息
　　百分之5計算之利息；願供擔保請准宣告假執行。
(二)對被告答辯之陳述：
　　109 年間訴外人陳清國向本案被告陳宗華提告毀損事件，調
    解時想說大家都是鄰居所以不想提告民事案件，也簽下了刑
    事部分和解書，沒想到110年9月間，被告卻對原告提起民事
    賠償訴訟，所以原告才提出本訴。
二、被告二人則以下列情詞置辯：
(一)被告二人均未毆打原告，而係遭到原告與訴外人陳清國及陳
    榮富毆打。被告陳榮華當時係為了防衛自己身體、生命之安
    全，掙扎中出於防衛意思而咬原告食指一口，或為無意識下
    揮動雙手以圖脫困；被告陳榮宗則基於防衛被告陳榮華生命
    、身體安全之意思拉開原告，並無故意傷害之行為。另原告
    提出之照片，其傷勢係原告壓制並毆打被告陳榮華，被告
　　陳榮華基於正常防衛情況下所致，原告所述與事實不符。
(二)原告所列醫療費支出清單，除108 年9月1日醫療單據外，其
    餘時間之醫療單據均與本案無關，中醫診所與整復所的醫療
    單據亦非必要之支出；交通費用除108 年9月1日支出之急診
    車資，其餘亦與本案無關；另系爭車輛車損係舊痕，被告等
    未損害系爭車輛，且原告提出之估價單與行情不符。
(三)本件侵權行為發生時間為108年9月1日，原告於110 年11月8
    日起訴，依民法第197條第1項規定，縱使有侵權行為，原告
    之損害賠償請求權，亦因已逾二年時效而消滅。
(四)並聲明：請求駁回原告之訴；願供擔保，請准宣告免為假執
    行。
三、得心證之理由：
　　原告主張之事實，據其提出臺北市立萬芳醫院(下稱萬芳醫
    院)診斷證明書、同安中醫診所診斷證明書、耕莘醫院診斷
    證明書、萬芳醫院醫療費用證明、耕莘醫院醫療單據、惠安
    診所收據、同安中醫診所費用收據、鍾健松推拿整復所收據
    、計程車收據、系爭車輛行車執照及車損照片、估價單、傷
    勢照片等為證，惟被告否認原告之主張，並辯稱原告之請求
    已罹於時效。經查：
(一)按因侵權行為所生之損害賠償請求權，自請求權人知有損害
    及賠償義務人時起，2 年間不行使而消滅。消滅時效，自請
    求權可行使時起算。時效完成後，債務人得拒絕給付。民法
    第197 條第1 項前段、第128 條前段、第144 條第1 項分別
    定有明文。經查，依原告主張之事實，原告係於108 年9月1
    日遭被告二人毆打，是自該時起原告即知損害之發生及賠償
    義務人為被告二人，應自斯時起算侵權行為損害賠償請求權
    之2 年時效期間，然原告遲至110年11月8 日始具狀提起本
    件侵權行為損害賠償訴訟，有本件民事起訴狀上之本院收狀
    章戳在卷可參，應認其侵權行為損害賠償請求權已罹於2 年
    之時效期間而告消滅，是被告據此為時效抗辯而拒絕給付，
    自屬有據。
(二)從而，原告依上開規定，請求被告給付47萬7045元，及自起
    訴狀繕本送達翌日起至清償日止，按年息百分之5 計算之利
    息，為無理由，應予駁回。又原告之訴既經駁回，其假執行
　　之聲請亦失其依據，應併予駁回。
四、本件事證已臻明確，兩造其餘攻擊、防禦方法及未經援用之
    證據，經本院審酌後，認對判決結果不生影響，爰不一一論
　　述。
五、訴訟費用負擔之依據：民事訴訟法第78條。
中　　華　　民　　國　　111 　年　　3 　　月　　30　　日
                  臺灣臺北地方法院新店簡易庭　　
                              法  官　張淑美 
以上正本係照原本作成。
對於本件判決如有不服，應於收受送達後20日內向本院提出上訴
書狀，上訴於本院合議庭，並按他造當事人之人數附具繕本。
中　　華　　民　　國　　111 　年　　3 　　月　　30　　日
                              書記官  馮姿蓉